【裁判字號】    89,交訴,65
【裁判日期】    890630
【裁判案由】    過失致死等
【裁判全文】
臺灣屏東地方法院刑事判決                          八十九年度交訴字第六五號
    公  訴  人  臺灣屏東地方法院檢察署檢察官
    被      告  乙○
右列被告因過失致死等案件，經檢察官提起公訴（八十九年度偵字第七三七號），
本院判決如左：
    主  文
乙○服用酒類，不能安全駕駛而駕駛動力交通工具，處有期徒刑陸月，如易科罰金以
參佰元折算壹日。又因過失致人於死，處有期徒刑陸月，如易科罰金以參佰元折算壹
日。應執行有期徒刑拾捌，如易科罰金以參佰元折算壹日，緩刑參年。
    事  實
一、乙○未考領機車駕駛執照，於民國八十八年十二月十日中午十二時許，飲米酒半
    瓶，在酒後已不能安全駕駛動力交通工具之情形下，竟仍於同日下午四時十五分
    許駕駛無車牌號碼重型機車，由屏東縣鹽埔鄉高朗村往鹽埔西向行駛，途經屏東
    縣鹽埔鄉○○村○○路九十四號前時，本應注意車前狀況，並隨時採取必要之安
    全措施，而依天候路況當時客觀情狀並無不能注意，竟疏未注意及此，適有王清
    飛騎乘腳踏車同向在前行駛，亦疏未注意依規定靠右側路邊行駛，致乙○駕駛前
    揭重機車撞及王清飛腳踏車後方，致使王清飛人車倒地，頭部因而受傷，經送醫
    後終因顱內出血不治死亡。
二、案經臺灣屏東地方法院檢察署檢察官據報相驗後簽分偵查起訴。
    理  由
一、訊據被告乙○坦承於右揭時、地酒後駕車肇事，並致使被害人王清飛死亡之事實
    供承不諱，核與被害人家屬甲○○指訴情節相符，並有道路交通事故調查報告表
    、現場圖、現場照片多張在卷可資佐証，且被害人王清飛係因本件車禍受傷死亡
    ，業經臺灣屏東地方法院檢察署檢察官督同法醫師相驗明確，製有相驗屍體證明
    書、驗斷書、及勘驗筆錄等在卷可憑。被告自承喝半瓶米酒，肇事後經送財團法
    人屏東基督教醫院就醫，經檢測其血液之中酒精含量為二二六點九ＭＧ／ＤＬ，
    有該醫院血清檢驗單附卷可按，經與該醫院公務電話聯繫，一班人正常值為五十
    ＭＧ／ＤＬ以下，有公務電話意旨附卷，被告已達深醉程度，足證被告酒後顯已
    不能安全駕駛動力交通工具。按汽車駕駛人飲酒後，其吐氣所含酒精成份超過每
    公升０．二五毫克以上者，不得駕車；汽車行進中應注意車前狀況，並隨時採取
    必要之安全措施，道路交通安全規則第一百十四條第二款、第九十四條第三項分
    別定有明文。被告應注意能注意竟疏未注意上開規定，致肇車禍，其有過失甚為
    顯然，本件經送請台灣省高屏澎區車輛行車事故鑑定委員會鑑定結果意為相同之
    認定，有該會八十九年一月十九日鑑定意見書一紙附卷。是以，被害人王清飛既
    因被告之過失行為而死亡，其二者間即有相當因果關係。從而，被告之過失致死
    犯行，至臻明確。
二、按未考領有機車駕駛執照不得駕駛機車，道路交通管理處條例第二十一條第一項
    第一款所明定；行駛時駕駛人應注意車前狀況，並隨時採取必要之安全措施，道
    路交通安全規則第第九十四條第三項分別定有明文。乃被告應注意並能注意之事
    項，而被告未考領機車駕駛執照，亦為被告於本院審理中所自認，被告未考領機
    車駕駛執照於右揭時地駕車本應注意上揭規定，且依當時情形，又無不能注意之
    情形，乃竟疏於注意，復未警戒車前，採取適當之安全措施，致肇事使被害人受
    創死亡，其有過失，已經明顯。被害人因本件車禍死亡，與被告之過失行為間並
    有相當因果關係，罪證明確，被告犯行已堪認定。
三、被告乙○服用酒類，不能安全駕駛而駕駛動力交通工具部分，係犯刑法第一百八
    十五條之三之公共危險罪，駕駛重型機車肇事致人於死部分，係犯同法第二百七
    十六條第一項之過失致死罪，二罪間構成要件不同，犯意各別，應分論併罰。又
    被告無照駕駛及酒醉駕車因而致人於死，依道路交通管理處罰條例第八十六條第
    一項規定，應加重其刑至二分之一。爰酌被告一時疏於注意而肇事，事後與被害
    人家屬達成和解，以其自身能力所及賠償被害人家屬甲○○新台幣十五萬元（十
    三萬元部分已付清），有屏東縣鹽埔鄉調解委員會調解書附卷可稽，犯後態度良
    好等一切情狀，分別量處如主文所示之刑，並定其應執行刑及諭知易科罰金之折
    算標準。末查被告未曾受有期徒刑以上刑之宣告，此有臺灣屏東地方法院檢察署
    刑案資料查註紀錄表及台灣高等法院被告全國前案紀錄表各一份在卷足憑，經此
    教訓當知警惕，信無再犯之虞，本院認所宣告之刑以暫不執行為適當，爰併宣告
    緩刑三年，以啟自新。
據上論斷，應依刑事訴訟法第二百九十九條第一項前段，道路交通管理處罰條例第八
十六條第一項、刑法第一百八十五條之三、第二百七十六條第一項、第五十一條第五
款、第四十一條、第七十四條第一款，罰金罰鍰提高標準條例第一條前段、第二條，
判決如主文。
本案經檢察官薛水生到庭執行職務。
中      華      民      國      八十九      年      六    月    三十    日
                                      臺灣屏東地方法院刑事第一庭
              審判長法  官  林 金 本
                                                法  官  蔡 憲 德
                                                法  官  何 清 富
右正本證明與原本無異。
對於本判決如有不服應於收受送達後十日內向本院提出上訴書狀上訴於台灣高等法院
高雄分院並按他造當事人之人數附具繕本。
                                                書記官  謝 天 祥
中    華    民    國     八十九      年      七      月       三      日
附錄本判決論罪之法條：
刑法二百七十六條第一項、第一百八十五條之三


司法院資訊處製作；財團法人民間司法改革基金會備份。
